臺灣高等法院臺南分院刑事判決
上　訴　人
即　被　告　甲 ○ ○
　　　　　　　　　　　號之1
上列上訴人因竊盜案件，不服臺灣臺南地方法院93年度易字第
898號中華民國93年11月21日第一審判決（起訴案號：臺灣臺南
地方法院檢察署93年度偵字第10377號；併辦案號：93年度偵字
第11503號），提起上訴，本院判決如下：
    主  文
上訴駁回。
    事  實
一、甲○○前於民國九十年間因違反毒品危害防制條例案件，經
    臺灣臺南地方法院以90年度易字第524號判處有期徒刑七月
    確定，於91年11月21日執行完畢。詎甲○○仍不知警惕，又
    於93年10月4日晚上十時三十分許，基於意圖為自己不法所
    有之概括犯意，在臺南縣安定鄉海寮村一六七之三號前，見
    乙○○所有之車牌號碼ＭＫＶ─３７６號重型機車未上鎖之
    際，竟與柯忠育（另案由原審審結）基於共同犯意聯絡，先
    由柯忠育下手行竊，得手後，二人共騎乘該機車離去。嗣於
    10月5日凌晨一時許，二人騎乘上開贓車途經臺南縣仁德鄉
    ○○村○○路○段一一四巷口時為警當場查獲。甲○○候傳
    中，又承前開概括之犯意，單獨於93年11月5日上午12時50
    分許，在臺南市○○區○○街一段五九號李立婷工作之工廠
    內，持柯忠育所有客觀上可供兇器使用之Ｔ字起子一支，以
    破壞車頭鎖之方式，下手竊取謝水蓮所有、供陳靜惠使用之
    車牌號碼Ｊ２６─９１６號重型機車一部，得手後欲將機車
    牽離廠房之際，為李立婷發現而報警當場逮捕，並扣得Ｔ字
    起子一支。
二、案經乙○○訴由臺南縣警察局歸仁分局及臺南市警察局第三
    分局分別報請臺灣臺南地方法院檢察署檢察官偵查起訴及併
    案審理。
    理  由
一、本件被告即上訴人甲○○經合法傳喚，無正當理由不到庭，
    惟據其於原審到庭陳述係當庭表示認罪，原審據以依簡式審
    判程序加以審理，有原審93年11月30日準備程序筆錄及審判
    筆錄附卷足憑，合先敘明。
二、經查：被告甲○○於原審審理時，對於上開事實均坦承不諱
    （原審93年11月30日準備程序筆錄、審理筆錄，93年12月14
    日審理筆錄），核與被害人陳靜惠，證人李立婷、及告訴人
    乙○○於警詢中所陳情節大致相符（臺南縣警察局歸仁分局
    警卷第13頁警詢筆錄、臺南市警察局第三分局警卷第3、4頁
    ），足見上情非虛。此外，並有扣押書二紙、贓物認領保管
    收據二紙、車輛竊盜、「車牌失竊資料個別查詢報─查詢車
    輛認可資料」二紙、照片九幀在卷可證（臺南縣警察局歸仁
    分局警卷第14頁頁至第15頁、第24頁至第27頁、第30頁，臺
    南市警察局第三分局第5頁至第7頁、第20頁），並有Ｔ字起
    子一把扣案足憑（偵字第11503號偵查卷第10頁），綜上各
    情，本件被告自白與事實相符，應可採信，是被告上開竊盜
    犯行洵堪認定，應依法論科。
三、查被告甲○○與柯忠育竊取乙○○所有之機車，核其所為，
    係犯刑法第320條第一項竊盜罪，又其與柯忠育就此部分竊
    盜犯行間，有犯意聯絡及行為分擔，應論以共同正犯；又按
    刑法第三百二十一條第一項第三款之攜帶兇器竊盜罪，係以
    行為人攜帶兇器竊盜為其加重條件，此所謂兇器，其種類並
    無限制，凡客觀上足對人之生命、身體、安全構成威脅，具
    有危險性之兇器均屬之，且祇須行竊時攜帶此種具有危險性
    之兇器為已足，並不以攜帶之初有行兇之意圖為必要（最高
    法院92年台上字第1332號判決可資參照），本件被告持以行
    竊之Ｔ字起子一支，前端尖銳，持以行使在客觀上足對人之
    生命、身體及安全構成威脅，可供兇器使用無訛，是被告持
    客觀上足供兇器使用之Ｔ字起子破壞機車車鎖，竊取蘇水蓮
    之機車，核其所為，係犯刑法第321條第一項第三款加重竊
    盜罪。被告先後一次普通竊盜及一次加重竊盜之犯行，時間
    緊接，方法相同，觸犯基本犯罪構成要件相同之罪名，顯係
    基於概括犯意反覆實施，為連續犯，應依刑法第56條連續犯
    之規定論以一罪即連續加重竊盜罪，並加重其刑。另被告於
    93年11月5日上午12時50分許，在臺南市○○區○○街一段
    五九號工廠內，竊取謝水蓮所有、供陳靜惠使用之機車之犯
    犯罪事實，雖未據起訴，惟與起訴到院之竊盜犯行間，具有
    連續犯之裁判上一罪關係，且經檢察官移送併辦，應為起訴
    效力所及，本院自應併予審理，附此敘明。另被告有如事實
    欄一所載之前科，有臺灣高等法院被告全國前案紀錄表在卷
    為憑，其於有期徒刑執行完畢後五年內，再犯本件犯罪，為
    累犯，應依刑法第四十七條累犯之規定遞予加重其刑。
四、原審審理結果，認被告甲○○竊盜罪證明確，因予適用刑法
    第56條、第321條第一項第三款、第47條規定，並審酌被告
    犯罪之動機、目的係貪圖不法利益、手段、次數，犯罪所得
    為二台機車，被告前有前科、素行不佳，惟於法院審理時，
    坦認上開犯行，顯見態度良好等一切情狀，量處有期徒刑十
    月，且敘明扣案之Ｔ字起子一支雖供被告犯罪所用，惟非被
    告所有，且非違禁物，爰不另外宣告沒收。經核認事用法俱
    無不合，量刑亦稱妥適，被告上訴意旨認原審量刑過重而指
    摘原判決不當，並無可取，為無理由，應予駁回。
五、被告經合法傳喚，無正當理由不到庭，不待其陳述逕行判決。
據上論斷，應依刑事訴訟法第368條、第371條，判決如主文。
本案經檢察官吳忠賢到庭執行職務。
中　　華　　民　　國　　94　　年　　8 　　月　　2 　　日
                  刑事第五庭    審判長法　官  楊明章
                                      法　官  顏基典
                                      法　官  沈揚仁
以上正本證明與原本無異。
不得上訴。
　　　　　　　　　　　　　　　　　　　書記官  李梅菊
中　　華　　民　　國　　94　　年　　8 　　月　　2 　　日
附錄法條：
中華民國刑法第三百二十一條：
犯竊盜罪而有左列情形之一者，處六月以上、五年以下有期徒刑
：
一  於夜間侵入住宅或有人居住之建築物、船艦或隱匿其內而犯
    之者。
二  毀越門扇、牆垣或其他安全設備而犯之者。
三  攜帶兇器而犯之者。
四  結夥三人以上而犯之者。
五  乘火災、水災或其他災害之際而犯之者。
六  在車站或埠頭而犯之者。
前項之未遂犯罰之。
